# Clodoaldo Dantas

Front-end Engineer

https://clodoaldodantas.com.br/

clodoaldodantas8@gmail.com linkedin.com/in/clodoaldodantas

Desenvolvedor Front-end atuando no mercado de tecnologia desde 2019, com experiências em construção de landing pages, dashboards e aplicativos. Estou sempre a procura de entregar um produto que gere valor, qualidade e segurança aos clientes. Atualmente trabalho com as seguintes tecnologias: React, Node JS, React Native e Vue.

#### EXPERIÊNCIA



#### Desenvolvedor Front-end Júnior | TQI

Mar 2022 - O momento

Responsável pelo front-end de um sistema web para uma empresa corretora de seguros.

Competências: AngularJS · Angular Material



#### Desenvolvedor Front-end Júnior | Ajax TI

Jan 2021 - Mar 2022

- Responsável pelo desenvolvimento de uma aplicativo de controle de estoque para uma empresa multinacional no ramo de produção de calçados. Também participei de algumas integrações junto com a equipe de backend do projeto.
- Responsável pelo front-end de uma ferramenta de monitoramento de tarefas

**Competências**: React Native · Express.js · Node.js · React.js · TypeScript



## Desenvolvedor Front-end Trainee | Ajax TI

Set 2020 - Jan 2021

Responsável pelo front-end de um projeto que consistia no desenvolvimento de uma Intranet.

Competências: React.js



# Estagiário de desenvolvimento web | Ajax TI

Mar 2020 - Set 2020

Responsável pelo front-end de um dashboard para uma empresa multinacional no ramo de produção de calçados, que tinha como objetivo exibir e filtrar todos os dados e métricas do cliente em diferentes gráficos e tabelas.

Competências: Vue.js



# Desenvolvedor Web | Supermenu

Nov 2017 - Mar 2020

Responsável pelo front-end do aplicativo da empresa que tinha como foco o ramo de delivery. Também fiquei responsável por desenvolver a plataforma web que gerenciava a aplicação.

Competências: React.js · Vue.js · MongoDB · Flutter · Node.js

# FORMAÇÃO ACADÊMICA

#### Análise e Des. de Sistemas | Uniateneu

2019 - Set 2021

# Téc. em Informática | EEEP Miguel Gurgel

2015 - 2017

#### LICENÇAS E CERTIFICADOS

### Ignite Node JS | Rocketseat

Emitido em ago de 2022 · Sem data de expiração

### Ignite React JS | Rocketseat

Emitido em jul de 2021 · Sem data de expiração

#### Javascript Avançado III | Alura

Emitido em jun de 2018 · Sem data de expiração

### Javascript Avançado II | Alura

Emitido em mai de 2018  $\cdot$  Sem data de expiração

## Javascript Avançado I | Alura

Emitido em dez de 2017 · Sem data de expiração